臺灣臺北地方法院小額民事判決
111年度北小字第3545號
原      告  華泰商業銀行股份有限公司

法定代理人  賴昭銑  
訴訟代理人  劉業誠  
被      告  謝忠義  
上列當事人間請求返還借款事件，本院於中華民國111年8月30日
言詞辯論終結，判決如下：
    主      文
被告應給付原告新臺幣玖萬參仟肆佰柒拾伍元，及附表所示之利
息、違約金。
訴訟費用新臺幣壹仟元由被告負擔。
本判決得假執行。但被告以新臺幣玖萬參仟肆佰柒拾伍元為原告
預供擔保後，得免為假執行。
    事實及理由
一、原告主張：被告於民國110年7月14日與原告訂立個人貸款借
    據暨約定書，向原告借款新臺幣（下同）100,000元，約定
    借款期間自110年7月14日起至113年7月14日止，利息按中華
    郵政股份有限公司2年期定儲機動利率加1%，第1年1-6月為
    寬限期，免繳納本金，第7個月起按月攤還本息(惟第1年利
    息由勞動部補貼)，如遲延繳款時，逾期在6個月以內者，按
    約定利率10%，逾期超過6個月部分，按約定利率20%計收違
    約金，每次違約狀態最高連續收取期數為9期，詎被告自111
    年3月14日起即未依約繳款，迭催不理，尚積欠本金93,475
    元，爰依契約法律關係起訴請求，並聲明如主文第1項所示
    。
二、被告則以：對於原告請求金額沒有意見，但希望可分期等語
    ，資為抗辯。
三、本院得心證之理由：
　㈠經查，原告前揭主張，業據其提出與所述相符之個人貸款借
    據暨約定書、歸戶總數查詢、放款歷史資料查詢、放款利率
    查詢、臺北青年郵局111年6月16日第59號存證信函暨掛號郵
    件收件回執為證(見本院卷第15-25頁)，復被告自陳對於原
    告請求金額沒有意見等語(見本院卷第39頁)，堪認原告上開
    主張為真實。
　㈡至被告辯稱希望可分期云云，惟按債務人無為一部清償之權
    利，但法院得斟酌債務人之境況，許其於無甚害於債權人利
    益之相當期限內，分期給付，或緩期清償，民法第318條第1
    項定有明文，然民法第318條第1項但書之規定，不過認法院
    有斟酌債務人境況，許其分期給付或緩期清償之職權，非認
    債務人有要求分期給付或緩期清償之權利（臺灣高等法院臺
    南分院86年度上字第112號判決要旨參照）。本件被告雖請
    求分期清償，惟其並未提出證據資料釋明其境況，揆諸上揭
    說明，本院認尚難准許被告分期清償，是其所辯，即非可採
    。
　㈢從而，原告據以提起本訴，請求被告給付如主文第1項所示之
    金額、利息及違約金，為有理由，應予准許。
四、本件係小額程序為被告敗訴之判決，依民事訴訟法第436條
    之20規定，應依職權宣告假執行，並依同法第392條第2項之
    規定，依職權宣告被告預供擔保，得免為假執行。
五、本件事證已臻明確，兩造其餘攻擊防禦方法及證據，核與判
    決之結果，不生影響，爰不一一論列，併此敘明。
六、訴訟費用負擔之依據：民事訴訟法第78條。按適用小額訴訟
    程序事件法院為訴訟費用之裁判時，應確定其費用額，民事
    訴訟法第436條之19定有明文，爰依後附計算書確定本件訴
    訟費用額如主文第2項所示。
中　　華　　民　　國　　111 　年　　9 　　月　　16　　日
                  臺北簡易庭  法　官  葉藍鸚
訴訟費用計算書
項　　　　目             金 　額（新臺幣）　　    備  註
第一審裁判費　　　       1,000元
合　　　　計　　　       1,000元
附錄：
一、民事訴訟法第436條之24第2項：
    對於小額程序之第一審裁判上訴或抗告，非以其違背法令為
    理由，不得為之。
二、民事訴訟法第436條之25：
    上訴狀內應記載上訴理由，表明下列各款事項：
    ㈠原判決所違背之法令及其具體內容。
    ㈡依訴訟資料可認為原判決有違背法令之具體事實。
以上正本係照原本作成。
如不服本判決，須以違背法令為理由，應於判決送達後20日內向
本庭提出上訴狀（須按他造當事人之人數附繕本）。如委任律師
提起上訴者，應一併繳納上訴審裁判費。
中　　華　　民　　國　　111 　年　　9 　　月　　16　　日
                              書記官  翁嘉偉
附表：
債權本金 (新臺幣) 利息計算期間 年利率 違約金計算期間及利率  93,475元  自111年3月15日起至111年3月23日止 1.845% 1.自111年4月15日起至清償日止。 2.逾期在6個月以內者，按約定利率10%，逾期超過6個月至9個月部分，按約定利率20%計收違約金。　   自111年3月24日起至111年6月22日止 2.095%    自111年6月22日起至清償日止 2.220%